

COMPÉTENCES

- HTML / CSS

- Création CI /CD

- Tailwind CSS
- Final cut

SOFT SKILLS

- Sens de l'organisation
- Gestion des priorités
- Résolution de problèmes
- Gestion de projet
- Capacité d'adaption
- Apprentissage rapide
- Management d'équipe

LANGUES

- Anglais en apprentissage

RECOMMENDATIONS

Recommendation sur Linkedin

CONTACT

- ✓ contact@julienyassef.fr

- www.julienyassef.fr
- https://github.com/julienyassef
- 🚘 Permis B et A

YASSEF JULIEN

DÉVELOPPEUR FULL STACK SPÉCIALISÉ FRONT END

A PROPOS DE MOI

Fort d'expérience et jeune diplômé en développement, je combine une solide capacité d'adaptation grace mes aptitudes techniques acquises. Mes compétences à communiquer, à résoudre des problèmes et à travailler en équipe m'ont permis de réussir dans de multiples secteurs du social. Je suis prêt à utiliser ses ressources dans un nouveau secteur et à transformer les défis en opportunités.

FORMATION

Développeur d'application JavaScript React

JUIILLET 23 - MAI 24

RNCP niv 6 / OpenClassrooms

Parcours Font-End

DÉVELOPPEMENT PROFESSIONNEL CONTINU

Ecole du Web

Formation d'anglais Wall Street English

NOVEMBRE 23 - JUILLET 25

Diplômes dans le social

2006 - 2019

CAFERIUS / Diplôme d'Etat d'Educateur Spécialisé / Certificat d'Aptitude aux Fonctions de Moniteur Educateur

EXPÉRIENCES

Projets

Blog Objectif Dev: Appli en Full Stack

• Développement Full Stack: en utilisant NextJs, Tailwind et MongoDB

- Mise en Production et mise en ligne: création d'un server, container Docker, Ci/CD
- · Site responsif et personnalisation de l'Interface Utilisateur

Portoflio: Appli Full Stack

AVRIL - MAI 2024

JUIN -JUILLET 2024

- Développement Full Stack: en utilisant React, Node.js, Express.js, et MongoDB
- Mise en Production et mise en ligne: création d'un server, container Docker, Ci/CD
- Conception personnalisée : aucun recours à des bibliothèques ou composants préfabriqués
- Site responsif et personnalisation de l'Interface Utilisateur

Appli Front-End Explorateur du Système Solaire

MAI 2024

- Développement Front-End en Angular et TypeScript
- Fetch les donnés d'une Api et système de routage avancé
- · Création de composants réutilisables

Projets JavaScript React Formation OpenClassroom

JUILLET 23 - MAI 24

- Fondamentaux de React et architecture des applications : utilisation de composant react, props et etat.
- Développement moderne avec JavaScript
- Intégration d'APIs et gestion des routes :Fetch, Service, ReactRouter, Redux, Provider
- Conception UX/UI avec Figma
- Maîtrise du HTML5 : sémantique et accessibilité, formulaires et validation côté client
- Intégration de CSS/SASS: pour les styles et animations et l'optimisation des performances
- Outils et Technologies de Développement Web: swagger, postman, docker, vscode, git, github

Expériences professionnelles

Chef de Service Educatif dans le social et médico-social

2016 - 2022

- Management d'équipe et conduite de réunion
- · Gestion de projets et garant de leurs mise en oeuvre
- · Gestion de budget

de l'enfance

Éducteur Spécialisé dans le social et médico-social

• Educateur spécialisé dans le secteur de l'handicap et de la protection

2006 -2016